臺灣嘉義地方法院刑事判決　　　　　　　 96年度訴字第467號
公　訴　人　臺灣嘉義地方法院檢察署檢察官
被　　　告　甲○○
　　　　　　　　　　（另案羈押於臺灣嘉義看守所）
上列被告因竊盜案件，經檢察官提起公訴（九十六年度偵字第二
四七二號），本院裁定進行簡式審判程序，判決如下：
    主  文
甲○○於夜間侵入住宅竊盜，處有期徒刑捌月，減為有期徒刑肆
月。又逾越安全設備、於夜間侵入有人居住之建築物竊盜，處有
期徒刑捌月，減為有期徒刑肆月。應執行有期徒刑柒月。
    事  實
一、甲○○前於民國八十七年間因違反毒品危害防制條例案件，
    經本院以八十七年度訴字第七０五號判處有期徒刑七年六月
    確定，於九十四年十月十一日縮短刑期假釋出監（未構成累
    犯），竟不知悔改，意圖為自己不法之所有，基於加重竊盜
    之犯意，先後於：（一）九十六年二月二十八日二十一時許
    ，侵入嘉義市○區○○路一八六巷二十七號住宅大樓之地下
    室內，以其自備之機車鑰匙開啟乙○○所有之機車置物箱，
    徒手竊取放置其內之電話簿一本、手電筒一支、兒童玩飾五
    十張及統一發票數十張得手。（二）九十六年三月五日凌晨
    一時五十分許，至位於嘉義市○區○○路一四三號丙○○所
    經營之「子琳小吃部」外（該棟建築物二樓有人居住），見
    該店之冷氣窗未設鐵窗復無上鎖，遂徒手開啟該窗戶後並翻
    越該窗戶進入店內，徒手竊取店內現金新臺幣（下同）四千
    三百元、電腦點歌機（型號CPX -900）、擴大機（型號HK-1
    50VS）各乙臺得手。嗣於九十六年三月六日二十一時五十分
    許，為警在嘉義市○區○○里○○街一０一號三０八室臨檢
    查獲，始知上情。
二、案經嘉義市警察局第一分局報請臺灣嘉義地方法院檢察署檢
    察官偵查起訴。
    理  由
一、訊據被告甲○○對於上開事實均坦承不諱（見本院卷第13頁
    、第106頁至第107頁），核與證人即被害人乙○○、丙○○
    於警詢時之證詞相符，並有嘉義市警察局第一分局搜索扣押
    筆錄、搜索扣押物品收據、扣押物品目錄表各乙份、被害報
    告單、贓物認領保管單各二份附卷可稽，均足資擔保被告於
    本院審理時所為之上開任意性自白確與事實相符，堪以採信
    。是本件事證明確，其上開犯行至堪認定，均應依法論科。
二、按大樓式或公寓式住宅之地下室，係附屬於該大樓或公寓，
    為該種住宅居住人生活起居場所之一部分，與住宅之關係密
    不可分，如於夜間侵入該種住宅地下室竊盜，自應依刑法第
    三百二十一條第一項第一款論罪，最高法院八十二年度臺上
    字第五七０四號判決闡釋甚詳。次按刑法第三百二十一條第
    一項第二款規定將「門扇」、「牆垣」、「其他安全設備」
    並列。則所謂「門扇」應專指門戶而言，指分隔住宅或建築
    物內外之出入口大門而言。而所謂「其他安全設備」，指門
    扇、牆垣以外，依社會通常觀念足認為防盜之一切設備者，
    即屬相當，最高法院二十五年上字第四一六八號判例可資參
    照；本件被告於上開事實一之（二）所逾越之窗戶具有防閑
    之效用，依社會通常之觀念，乃維護安全之防盜設備，自屬
    同條文規定之安全設備無疑。故核被告上開事實一之（一）
    所為，係犯刑法第三百二十一條第一項第一款之加重竊盜罪
    ；而其上開事實一之（二）部分所為，係犯刑法第三百二十
    一條第一項第一款、第二款之加重竊盜罪。公訴人認被告所
    為均係犯刑法第三百二十條第一項之竊盜罪，尚有未洽，惟
    其基本事實同一，本院自應審理，並變更其起訴法條。又被
    告所犯上開二罪，行為分殊，犯意各別，應分論併罰。爰審
    酌被告係國小畢業之智識程度、前有違反麻醉藥品管理條例
    、侵占、竊盜及違反毒品危害防制條例前科之素行，前已因
    案經本院判刑，竟仍不思悔改而於假釋期內再犯本案，並審
    酌被告逾越安全設備、夜間侵入住宅及有人居住之建築物行
    竊之犯罪手段，所竊得之財物價值與對被害人造成之財產損
    害，以及被告犯罪後坦承犯行，態度良好等一切情狀，分別
    量處如主文所示之刑，以資懲儆。又被告本件犯罪時間，均
    在九十六年四月二十四日以前，復無不得減刑之例外情形，
    合於中華民國九十六年罪犯減刑條例第二條第一項第三款之
    規定，爰依上開條例減其宣告刑二分之一後為如主文所示之
    刑，並定其應執行刑。
據上論斷，應依刑事訴訟法第二百七十三條之一第一項、第二百
九十九條第一項前段、第三百條，刑法第三百二十一條第一項第
一款、第二款、第五十條第五款，中華民國九十六年罪犯減刑條
例第二條第一項第三款、第七條、第十條第一項，判決如主文。
本案經檢察官鄭葆琳到庭執行職務。
中　　華　　民　　國　　96　　年　  7　　月　　27　　 日
                  刑事第一庭     法　官   曾宏揚
上列正本證明與原本無異。
如不服本判決，應於判決送達後10日內向本院提出上訴狀（應附
繕本）。告訴人或被害人如對於本判決不服者，應具備理由請求
檢察官上訴，其上訴期間之計算係以檢察官收受判決正本之日期
為準。
中　　華　　民　　國　　96　　年　  7　　月　　27　　 日
                                 書記官   陳慶昀
附錄論罪科刑法條：
刑法第三百二十一條
（加重竊盜罪）
犯竊盜罪而有左列情形之一者，處 6 月以上、 5 年以下有期徒
刑：
一  於夜間侵入住宅或有人居住之建築物、船艦或隱匿其內而犯
    之者。
二  毀越門扇、牆垣或其他安全設備而犯之者。
三  攜帶兇器而犯之者。
四  結夥三人以上而犯之者。
五  乘火災、水災或其他災害之際而犯之者。
六  在車站或埠頭而犯之者。
前項之未遂犯罰之。
